臺灣高等法院高雄分院刑事判決　　　　 94年度上易字第668號
上　訴　人　臺灣高雄地方法院檢察署檢察官
被　　　告　丙○○
上列上訴人因被告竊盜案件，不服臺灣高雄地方法院94年度易字
第810 號中華民國94年7 月15日第一審判決（起訴案號：臺灣高
雄地方法院檢察署94年度少連偵字第15號），提起上訴（併辦案
號：同署94年度偵字第18128號），本院判決如下：
     主  文
原判決撤銷。
丙○○成年人與少年共同連續竊盜，累犯，處有期徒刑壹年。
     事  實
一、丙○○於民國93年間因施用第一級毒品及第二級毒品案件，
    經判處有期徒刑6 月、3 月，應執行有期徒刑8 月確定，於
    93年10月27日易科罰金執行完畢（構成累犯），仍不知悔改
    ，其於下列犯罪行為時為成年人，與12歲以上未滿18歲之少
    年邱０（00年00月00日生，真實姓名詳卷，經臺灣高雄少年
    法院裁定交付保護管束），因缺錢花用，基於意圖為自己不
    法所有之概括犯意聯絡，自92年12月25日起至94年2 月4 日
    止，利用其父劉文富承租高雄縣大社鄉○○路與三中路口之
    名順吊車場之一部分場地，放置中古鋼琴，丙○○與少年邱
    O 擔任載送中古鋼琴工作而得以進出吊車場之機會，趁大門
    看守人員下班之際，連續於下列時間，在名順吊車場內，於
    其他場地承租人不在場之際，由丙○○及少年邱０徒手搬運
    油壓千斤頂、鋼圈，或由丙○○駕駛其不知情之父劉文富所
    有之堆高機搬運鐵板，少年邱０在一旁把風之方式行竊，得
    手後由丙○○將竊得之贓物裝載至父劉文富所有之車牌號碼
    3781-GN 號自小貨車上，搭載少年邱０離去，其行竊時間及
    地點及竊得物品如下：
    (一)於93年12月25日在高雄縣大社鄉○○路與三中路口之名順
      吊車場，竊取乙○○所有放置在該處之鐵板2 塊（合計價
      值約新台幣（下同）12,500元）。
    (二)於94年1月間在高雄縣大社鄉○○路與三中路口之名順吊
      車場，竊取甲○○所有放置在該處之油壓千斤頂33台（每
      台價值約13,000元（起訴書誤載為1,300 元），合計約
      429,000元） 。
    (三)於94年2 月4 日在高雄縣大社鄉○○路與三中路口之名順
      吊車場，竊取吳寶祥所有放置在該處之大卡車輪胎鋼圈10
      個（每個價值約3,000 元，合計約42,900元）。
    丙○○與少年邱０於竊得上開(一)(二)之物品後，共同將竊得之
    贓物載運變賣予不知情之估物商，鐵板2 塊賣得1 千餘元，
    千斤頂1 台賣得約300 元，得款由丙○○與少年邱０朋分花
    用。嗣於94年2 月4 日上午7 時許，丙○○與少年邱０竊得
    上開(三)物品後，駕駛上開自小貨車載運竊得之鋼圈10個至高
    雄縣大社鄉○○路林麗娟經營美旗企業行兜售時，為乙○○
    發覺，並通知甲○○、吳寶祥，惟因林麗娟未予收買，且丙○○及少年邱０已經離去而未尋獲，嗣吳寶祥經由丙○○之
    母輾轉詢問丙○○，始在梁陳貴美經營之灣興估物商起出其
    收買之吳寶祥失竊鋼圈10個（梁陳貴美以2,940 元收受），
    及在高雄縣仁武鄉○○路51號剛俊有限公司起出甲○○失竊
    之千斤頂4 台，因而查悉上情。
二、丙○○意圖為自己不法之所有，於民國94年7 月10日20時許
    ，在高雄市○○區○○路與監理南街口，持自備鑰匙1 支，
    開啟並進入陳美秀所有，停放該處之自用小客車內（車牌號
    碼為UY-1078 號），徒手拆取車內音響面板1 塊而竊取之，
    得手後將之放置於GXR-430 號重型機車置物箱內，欲離去現
    場之際，為路人發現並予以逮捕，報警處理。
三、案經高雄市政府警察局楠梓分局移送臺灣高雄地方法院檢察
    署檢察官偵查起訴，及移送本院併辦。
     理  由
一、證人乙○○、甲○○、吳寶祥、梁陳貴美、林麗娟、陳美秀
    、戴彩宏、謝枝蔚等人於警詢及偵訊中所為之陳述，被告對
    此部分之證據能力並無爭執，依刑事訴訟法第159 條之1 第
    2 項、第159條之5第1項規定，自具證據能力，合先明。
二、上揭犯罪事實，業據被告坦白承認，且經證人邱０於原審審
    理中到庭證述：我與丙○○均受僱於劉父即劉文富擔任長途
    駕駛員，我們駕駛之貨車就停放在劉文富承租之名順吊車場
    ，我們2 人有一同行竊千斤頂33台及鋼圈10個等語明確（原
    審94年7 月1 日審判筆錄），並經證人甲○○於審理中到庭
    結證：我聽說丙○○在名順吊車場竊取他人之物被警查獲，
    才去檢查我放置在承租土地上之物品，發現我失竊千斤頂65
    台及油壓推反鐵片4 組，後來有循線找回失竊的千斤頂4台
    等語（同上原審筆錄），及證人乙○○、甲○○、吳寶祥於
    警詢及偵訊中證述失竊情節甚詳，且有證人即估物商梁陳貴
    美、林麗娟於警詢中陳述被告與少年邱Ｏ前去兜售物品等情
    ，復有扣押筆錄、扣押物品目錄表、車籍作業系統─查詢認
    可資料各1 紙、贓物認領保管單、高雄市政府營利事業登記
    證2 紙、照片4 幀在卷可憑，另少年邱Ｏ所共同竊盜犯行，
    亦經臺灣高雄少年法院以94年度少護字第138 號裁定交付保
    護管束在案，此有宣示筆錄1 份附卷足考，堪認被告自白與
    事實相符，其與少年邱０共同竊盜，罪證明確，而被告行竊
    汽車音響部分，亦經被害人陳美秀，逮捕被告之戴彩宏、謝
    枝蔚於警訊時證明在卷，並有贓物領據、查獲照片8 張為證
    及行竊工具鑰匙1 支扣案可稽，此部分犯行亦堪認定。
三、核被告所為，係犯刑法第320條第1項竊盜罪，其與少年邱０
    就上開竊盜犯行，有犯意聯絡及行為分擔，均為共同正犯。
    又被告與少年邱０多次竊盜行為，時間緊接，手法相同，所
    犯又係構成要件相同之罪名，顯係基於概括之犯意反覆為之
    ，為連續犯，依刑法第56條之規定，以一罪論處。又被告於
    93年間因施用第一級毒品及第二級毒品案件，經原審判處有
    期徒刑6 月、3 月，應執行有期徒刑8 月確定，於93年10月
    27日易科罰金執行完畢，此有臺灣高等法院被告前案紀錄表
    1 份在卷可參，其於執行完畢後5 年內再犯本件有期徒刑以
    上之罪，為累犯，應依刑法第47條之規定加重其刑。被告於
    本案行為時，為成年人，其與行為時為12歲以上未滿18歲之
    少年邱０（00年00月00日生）共同實施本案竊盜罪，雖少年
    事件處理法第85條第1 項有加重其刑之規定，但被告於行為
    時，兒童及少年福利法業已於92年5 月28日公布，並於同年
    月30生效，該法第70條第1 項前段就成年人與少年共同實施
    犯罪者，亦有加重其刑至二分之一之規定，且同法第1 條第
    2 項復設有「兒童及少年福利依本法之規定，本法未規定者
    ，適用其他法律」之優先適用規定，爰依該法第70條第1 項
    前段規定加重其刑，並依法遞加之。原審據以論罪科刑，固
    非無見，但未及論究行竊汽車音響部分，自有未洽，檢察官
    上訴執此指摘原判決不當，為有理由，原判決應予撤銷改判
    ；爰審酌被告年輕力壯，不思努力工作，以正當方式賺錢，
    竟思不勞而獲，利用其熟悉地形、進出方便之際，竊取他人
    之物，惟念及其犯後坦承犯行等一切情狀，量處如主文所示
    之刑，以資儆懲。
四、公訴意旨另以：被告丙○○與少年邱０於94年1月間，在高
    雄縣大社鄉○○路與三中路口名順吊車場，竊取甲○○所有
    放置在該處之油壓推反鐵片4 組（每組價值30,000元）。因
    認被告此部分犯行，係涉犯刑法第320 條第1 項竊盜罪嫌云
    云。
  (一)按犯罪事實應依證據認定之，無證據不得認定其犯罪事實。
    又不能證明被告犯罪者，應諭知無罪之判決；被告之自白，
    不得作為有罪判決之唯一證據，仍應調查其他必要之證據，
    以察其是否與事實相符，刑事訴訟法第154 條第2 項、第
    301 條第1 項、第156 條第2 項分別定有明文。
  (二)公訴人認被告涉犯竊取證人甲○○所有之油壓推反鐵片4 組
    ，係以被告於警詢及偵訊中之自白及證人甲○○於警詢及偵
    訊中之證詞為其論罪之主要依據，訊據被告堅詞否認有竊取
    油壓推反鐵片之事實，並辯稱：是我被警查獲後，證人甲○○與警員黃文熊在警局硬要我承認有偷油壓推反鐵片，我在
    檢察官偵訊時還是不敢據實陳述，才又承認有偷油壓推反鐵
    片等語。
  (三)經查：被告於警詢中雖承認竊取油壓推反鐵片6 組，但於偵
    訊中則坦承其竊取油壓推反鐵片4 組，則關於被告竊取之數
    量前後自白不一，況證人邱０於原審審理中到庭證述：我被
    警查獲後很緊張，根本不知道什麼是油壓推反鐵片，我們也
    沒有偷油壓推反鐵片，但被害人說是我們偷的等語，而證人
    甲○○所領回之贓物，亦無油壓推反鐵片自不能僅憑被告前
    後不一致之自白，作為認定其有竊取油壓推反鐵片之唯一依
    據。公訴人所舉證據既不能使本院形成被告竊取油壓推反鐵
    片之有罪確信，此外復查無其他積極證據據足以認定被告有
    何竊取油壓推反鐵片之行為，不能證明其犯罪，因公訴人認
    此部分與其他起訴並經本院論罪科刑部分有連續犯之裁判上
    一罪關係，爰不另為無罪判決之諭知。
據上論斷，應依刑事訴訟法第369 條第1 項前段、第364 條、第
299 條第1 項前段、兒童及少年福利法第70條第1 項前段、刑法
第28 條 、第56條、第320 條第1 項、第47條，罰金罰鍰提高標
準條例第1 條前段，判決如主文。
本案經檢察官邱榮藏到庭執行職務。
中　　華　　民　　國　　94　　年　　11　　月　　29　　日
                  刑事第一庭    審判長法  官  郭雅美
                                      法  官  莊崑山
                                      法  官  江泰章
以上正本證明與原本無異。
本件判決不得上訴。
中　　華　　民　　國　　94　　年　　12　　月　　1 　　日
                                書   記　 官  陳金卿
附錄本判決論罪之法條：
中華民國刑法第320條第1項
(普通竊盜罪、竊佔罪)
意圖為自己或第三人不法之所有，而竊取他人之動產者，為竊盜
罪，處5年以下有期徒刑、拘役或500元以下罰金。
